【裁判字號】    97,上訴,302
【裁判日期】    970506
【裁判案由】    毒品危害防制條例
【裁判全文】
臺灣高等法院臺南分院刑事判決         97年度上訴字第302號
上  訴  人
即  被  告  甲○○
                    (現於臺灣臺南監獄臺南分監另案執行中)
上列上訴人因毒品危害防制條例案件，不服臺灣臺南地方法院96
年度訴字第1837號中華民國97年2月15日第一審判決（起訴案號
：臺灣臺南地方法院檢察署96年度毒偵字第3399號），提起上訴
，本院判決如下：
    主  文
上訴駁回。
    事  實
一、甲○○因施用毒品案件，經送觀察勒戒、強制戒治，又經裁
    定停止戒治付保護管束，於民國（下同）91年8月4日交付保
    護管束期滿且未撤銷，經臺灣臺南地方法院檢察署檢察官於
    91年8月9日以91年度戒毒偵字第296號為不起訴處分確定。
    甲○○猶不知悔改，又因施用毒品案件，經本院於93年6月
    14日，以93年度上訴字第328號判處有期徒刑１年確定。復
    因竊盜、施用毒品案件，經臺灣臺南地方法院分別判處有期
    徒刑6月、1年2月確定，３案經法院定應執行有期徒刑為2年
    6月確定，於93年10月26日入監執行，甫於95年11月20日縮
    短刑期假釋出監，並於96年2月22日，假釋期滿未經撤銷，
    視為殘刑執行完畢。詎其猶未戒除毒癮，復基於施用第一級
    毒品海洛因之犯意，於96年10月20日為警採尿前回溯26小時
    內之某時，在不詳地點，以不詳方式，施用第一級毒品海洛
    因１次。嗣因甲○○於96年10月20日下午2時40分許，駕駛
    贓車行經臺南縣永康市○○路18號前，為警當場查獲，經徵
    得甲○○同意後採集其尿液送驗結果呈現可待因及嗎啡陽性
    反應，因而查獲。
二、案經臺南縣警察局永康分局報告臺灣臺南地方法院檢察署檢
    察官偵查起訴。
    理 由
一、訊據上訴人即被告甲○○對於上揭事實坦白承認，經警採集
    其尿液送驗結果確呈現可待因及嗎啡陽性反應，此有長榮大
    學尿液檢驗確認報告、送驗尿液編號與真實姓名對照表在卷
    可稽，足認被告應有於上揭時、地施用第一級毒品海洛因之
    犯行，事證明確，被告犯嫌應堪認定。
二、核被告甲○○所為，係涉犯毒品危害防制條例第10條第1項
    之施用第一級毒品罪，其持有第一級毒品之行為為施用行為
    吸收，不另論罪。又被告前曾受犯罪事實欄所述有期徒刑之
    執行，有本署刑案資料查註紀錄表在卷可按，其於有期徒刑
    執行完畢後，５年以內故意再犯有期徒刑以上之本罪，為累
    犯，應依刑法第47條第1項之規定加重其刑。
三、原審因予適用毒品危害防制條例第十條第一項，刑法第十一
    條前段、第四十七條第一項，並審酌被告曾因施用毒品案件
    ，經觀察、勒戒及強制戒治後，猶未能戒除施用毒品之惡習
    ，再為本件犯罪，戒毒之意志力不堅，兼衡及施用毒品在性
    質上屬於自戕且容易成癮之行為，從另一角度觀察，應視同
    病人看待，且被告犯後已坦承犯行，態度良好等一切情狀，
    量處有期徒刑七月，本院核其認事用法俱無不合，量刑亦稱
    妥適，被告上訴意旨，請求將本案合併另案施用行為以集合
    犯論處，惟被告二次行為犯意各別，應予併罰，尚不能以集
    合犯論處，上訴為無理由，應予駁回。
據上論結，應依刑事訴訟法第368條，判決如主文。
本案經檢察官趙中岳到庭執行職務。
中    華    民    國    97    年    5     月    6     日
                  刑事第五庭    審判長法  官  楊明章
                                      法  官  顏基典
                                      法  官  楊子莊
以上正本證明與原本無異。
如不服本判決，應於收受本判決後十日內向本院提出上訴書狀。
其未敘述上訴理由者並得於提起上訴後十日內向本院補提理由書
狀（均須按他造當事人之人數附繕本）「切勿逕送上級法院」。
                                      書記官  王全龍
中    華    民    國    97    年    5     月    6     日
附錄所犯法條：
毒品危害防制條例第10條第1項
施用第一級毒品者，處6月以上5年以下有期徒刑。


司法院資訊處製作；財團法人民間司法改革基金會備份。
